臺灣苗栗地方法院民事裁定            100年度家聲字第167號
聲  請  人  黃登財
相  對  人  劉玉蘭
上列聲請人聲請處分受監護宣告人之不動產事件，本院裁定如下
：
    主  文
准聲請人處分相對人所有坐落苗栗市○○段一七五五之三○、一
七五六之一○地號，權利範圍均為二分之一及其上同段八二五建
號，門牌為苗栗縣苗栗市○○里○鄰○○街五十七巷九號，權利
範圍二分之一之不動產。
聲請程序費用新臺幣壹仟元由相對人負擔。
    理  由
一、本件聲請意旨略以：聲請人為相對人之夫，相對人因罹患糖
    尿病及腦中風，前經本院以100 年度監宣字第75號民事裁定
    宣告為受監護宣告之人，並由聲請人擔任其監護人，併指定
    相對人之兄劉進財為會同開具財產清冊之人在案。茲因相對
    人患病後長期臥床，無法自理生活，均由聲請人負責養護照
    料，而聲請人全心照顧相對人，無法外出工作，亦無收入來
    源，需借貸以支付相對人之醫療及生活開銷，目前聲請人已
    無力支付後續之龐大醫療費用，爰聲請准予聲請人處分相對
    人所有坐落苗栗市○○段1755之30、1756之10地號，權利範
    圍均為2 分之1 及其上同段825 建號，門牌為苗栗縣苗栗市
    水源里8 鄰育民街57巷9 號，權利範圍2 分之1 之不動產，
    以支應相對人之醫療照護費用等語。
二、按監護人對於受監護人之財產，非為受監護人之利益，不得
    使用、代為或同意處分。監護人為下列行為，非經法院許可
    ，不生效力：一、代理受監護人購置或處分不動產。二、代
    理受監護人，就供其居住之建築物或其基地出租、供他人使
    用或終止租賃，民法第1101條第1 項、第2 項分別定有明文
    。
三、經查，聲請人主張之事實，業據其提出戶籍謄本、本院100
    年度監宣字第75號民事裁定暨裁定確定證明書、全國財產稅
    總歸戶財產查詢清單、土地暨建物登記第二類謄本等件為證
    ，並經本院依職權調閱100 年度監宣字第75號監護宣告卷宗
    核閱無誤，自堪信為真實。本院審酌上情，認為相對人罹患
    糖尿病及腦中風後健康狀況不佳，整日需人照顧，並需花費
    龐大之醫療費用，是為相對人之利益，確有處分相對人所有
    上開不動產之必要。從而，聲請人聲請准予處分相對人所有
    之上開不動產，核與前揭法律規定尚無不合，應予准許，爰
    裁定如主文所示。
四、依非訟事件法第21條第2 項、第24條、民事訴訟法第78條，
    裁定如主文。
中    華    民    國    100   年    11    月    30    日
                  家事法庭    法  官  曾明玉
以上正本係照原本作成。
如對本裁定不服，應於裁定送達後十日內向本院提出抗告狀附繕
本，並繳納抗告費用。
                              書記官  黃惠雯
中    華    民    國    100   年    11    月    30    日